ACORDAO-COMPLETO-2356278

ACÓRDÃO DE RELAÇÃO

ACÓRDÃO DE RELAÇÃO 4300/2019 ATA 19/2019 - PRIMEIRA CÂMARA

Acórdão 4300/2019-TCU-Primeira Câmara
Os ministros do Tribunal de Contas da União, reunidos em sessão da 1ª Câmara, com fundamento nos arts. 1º, V, e 39, I, da Lei 8.443/1992, no 260, § 5º, do RI/TCU, no art. 7º, II, da Resolução TCU 206/2007, na forma do art. 143, II, do RI/TCU, e de acordo com os pareceres convergentes emitidos nos autos, ACORDAM, por unanimidade, em considerar prejudicado por perda de objeto o exame de mérito dos atos de admissão a seguir relacionados.
1. Processo TC-Processo 011.032/2019-7 (ATOS DE ADMISSÃO) 
	1.1. Interessados: Fernando Athayde Veloso Madureira (XXX.647.857-XX) ; Flavia Goncalves Thomas (XXX.487.847-XX) ; Flavia Renata Vasconcelos de Oliveira (XXX.439.717-XX) ; Flavio Cristiano de Souza (XXX.509.307-XX) ; Florentina Cordeiro Medeiro da Mata (XXX.035.927-XX) ; Francisca Goncalves dos Santos Mattos (XXX.289.127-XX) ; Francisco Jose Oliveira Lopes (XXX.093.767-XX) ; Geisy Hellen Santana de Assis Fusco (XXX.102.077-XX) ; Gercineia Teixeira Prado (XXX.617.297-XX) ; Giane Nascimento da Silva (XXX.849.097-XX) ; Giane das Dores de Carvalho (XXX.756.167-XX) ; Gilberto da Silva Costa (XXX.468.567-XX) ; Gilson Max Freitas de Araujo (XXX.146.767-XX) ; Giovana Xavier Bueno (XXX.627.047-XX) ; Giovani San Martini (XXX.365.877-XX) ; Girlandia Siqueira dos Santos (XXX.448.117-XX) ; Gisele Correa Barros de Almeida (XXX.374.707-XX) ; Gizela Sobral da Gama (XXX.671.627-XX) ; Glaudeth Costa de Carvalho (XXX.332.977-XX) ; Gleiciane Pereira da Silva (XXX.003.997-XX) .
	1.2. Entidade: Hospital Federal de Bonsucesso.
	1.3. Relator: Ministro-Substituto Weder de Oliveira.
	1.4. Representante do Ministério Público: Procuradora-Geral Cristina Machado da Costa e Silva.
	1.5. Unidade Técnica: Secretaria de Fiscalização de Pessoal (Sefip) .
	1.6. Representação legal: não há.
	1.7. Determinações/Recomendações/Orientações: não há.

Primeira Câmara

Hospital Federal de Bonsucesso.

Fernando Athayde Veloso Madureira (XXX.647.857-XX); Flavia Goncalves Thomas (XXX.487.847-XX); Flavia Renata Vasconcelos de Oliveira (XXX.439.717-XX); Flavio Cristiano de Souza (XXX.509.307-XX); Florentina Cordeiro Medeiro da Mata (XXX.035.927-XX); Francisca Goncalves dos Santos Mattos (XXX.289.127-XX); Francisco Jose Oliveira Lopes (XXX.093.767-XX); Geisy Hellen Santana de Assis Fusco (XXX.102.077-XX); Gercineia Teixeira Prado (XXX.617.297-XX); Giane Nascimento da Silva (XXX.849.097-XX); Giane das Dores de Carvalho (XXX.756.167-XX); Gilberto da Silva Costa (XXX.468.567-XX); Gilson Max Freitas de Araujo (XXX.146.767-XX); Giovana Xavier Bueno (XXX.627.047-XX); Giovani San Martini (XXX.365.877-XX); Girlandia Siqueira dos Santos (XXX.448.117-XX); Gisele Correa Barros de Almeida (XXX.374.707-XX); Gizela Sobral da Gama (XXX.671.627-XX); Glaudeth Costa de Carvalho (XXX.332.977-XX); Gleiciane Pereira da Silva (XXX.003.997-XX).

WEDER DE OLIVEIRA

não há.

ATOS DE ADMISSÃO (ADS)

Secretaria de Fiscalização de Pessoal (Sefip).